【裁判字號】    95,重訴,2087
【裁判日期】    951201
【裁判案由】    毒品危害防制條例
【裁判全文】
臺灣臺中地方法院刑事判決
                          九十五年度重訴字第二Ｏ八七號
公  訴  人  臺灣臺中地方法院檢察署檢察官
被      告  甲○○
                    （另案羈押於臺灣臺中看守所）
選任辯護人  丙○○律師
            乙○○律師
上列被告因毒品危害防制條例案件，經檢察官提起公訴（九十五
年度偵字第一一七二Ｏ號、第一二五四六號），本院判決如下：
    主    文
本件公訴不受理。
    理    由
一、公訴意旨略以：被告甲○○明知海洛因係毒品危害防制條例
    第二條第二項第一款所規定之第一級毒品，且為懲治走私條
    例「公告管制物品項目及其數額」甲類第四款所定管制進出
    口之物品，不得運輸或私運進口，詎被告甲○○竟與鄧朝鴻
    （另案經檢察官以九十五年度偵緝字第六二四號提起公訴）
    、洪坤榮（另案經本院以九十四年度重訴字第一九三四號判
    決）、吳金龍（綽號「金龍」，另案由檢察官偵辦），為牟
    私利，起意自香港地區以將毒品綁在身上夾帶闖關方式，運
    輸管制物品第一級毒品海洛因來臺，而共同基於運輸及私運
    第一級毒品海洛因進口之犯意聯絡，於民國九十四年二月底
    、三月初某日，吳金龍、鄧朝鴻與被告甲○○在臺中市○區
    ○○路附近某泡沬紅茶店，謀議自香港地區走私海洛因毒品
    來臺計畫後，即由鄧朝鴻指示洪坤榮出面尋找願意前往香港
    地區夾帶毒品進口之人，洪坤榮遂於九十四年三月初某日，
    透過張瑞煌認識戊○○、丁○○二人，且鄧朝鴻以化名「小
    李」自稱，洪坤榮對戊○○、丁○○二人以化名「小陳」自
    稱，告以可提供前往香港來回機票及食宿等相關費用，並分
    別以新臺幣（下同）15萬元至20萬元之代價，約定由戊○○
    、丁○○前往香港地區以夾帶闖關方式，運輸管制物品進口
    ，戊○○、丁○○二人應允後，遂由鄧朝鴻出資，並由丁○○將辦理護照所需之相片、身分證及退伍令等文件交付洪坤
    榮，戊○○則將護照影本交付洪坤榮，再由鄧朝鴻告知洪坤
    榮前往臺中市○○路二Ｏ七八號聯誠旅行社，化名「陳先生
    」，洽商該旅行社之不知情承辦人員林玲珍代為申辦丁○○
    之護照、香港簽證及購買中華航空股份有限公司（以下簡稱
    中華航空公司）CI613班次機票，及代為申辦戊○○之香港
    簽證，嗣辦妥後亦由洪坤榮前往向林玲珍取件。俟相關簽證
    及機票等出、入國所需之文件辦妥後，隨即於九十四年三月
    十七日晚上某時，由洪坤榮駕駛車牌號碼不詳之福斯箱型車
    前往嘉義搭載戊○○、丁○○及張瑞煌，同日晚上前往臺中
    市麗晶酒店住宿，翌日（十八日）上午再由洪坤榮駕車搭載
    戊○○、丁○○及張瑞煌前往桃園中正國際機場，並於途中
    交付戊○○門號0000000000號行動電話一支（用戶名稱：QU
    AN  TH I HANG，九十三年九月五日起租用開通），及前往
    臺中市不詳手機行辦理門號0000000000號行動電話一支（用
    戶名稱：丁○○，九十四年三月十八日租用開通）並交付丁○○使用，丁○○並攜帶自己所持用之門號0000000000號行
    動電話一支，分供與洪坤榮及前往香港後與在香港接應之被
    告甲○○聯絡使用，及在桃園中正國際機場，由洪坤榮代鄧
    朝鴻轉交戊○○、丁○○每人各二千餘元港幣（即新臺幣一
    萬元所換得者），供二人前往香港花費之用。且為避免查緝
    ，並要求戊○○、丁○○搭乘不同航次之班機前往香港。丁○○即於同日下午二時十分許，搭乘中華航空公司CI613號
    班次班機前往香港地區；戊○○旋於同日下午三時許，搭乘
    中華航空公司CX565班次班機前往香港地區；二人於抵達香
    港後，即由被告甲○○安排進住香港晶華酒店第一Ｏ三二號
    房，並付清住宿費用，二人即在香港地區旅遊。迄同年三月
    二十日下午，被告甲○○即化名為「小劉」，並攜帶第一級
    毒品海洛因各四包，前往香港晶華酒店第一Ｏ三二號房，要
    求戊○○、丁○○二人以將第一級毒品海洛因以膠帶、紗布
    綑綁、黏貼在身上之方式夾帶第一級毒品海洛因回臺，此時
    戊○○、丁○○已知其二人所欲運輸進口至臺灣地區之管制
    物品係海洛因，為毒品危害防制條例第二條第二項第一款所
    規定之第一級毒品，且為懲治走私條例「公告管制物品項目
    及其數額」甲類第四款所定管制進出口之物品，然因當時已
    身處香港地區，為求迅速回臺，竟與洪坤榮、鄧朝鴻、吳金
    龍及被告甲○○等人共同基於運輸及私運第一級毒品海洛因
    進口之犯意聯絡，由被告甲○○將第一級毒品海洛因四包（
    淨重一千一百十七點八三公克、空包裝重六百八十七點二公
    克、純度百分之九十二點七八、純質淨重一千零三十七點一
    二公克）以膠帶、紗布分別綑綁在戊○○之後背、左、右小
    腿；將第一級毒品海洛因四包（淨重一千二百四十五點四七
    公克、空包裝重七百七十七點八八公克、純度百分之九十二
    點七八、純質淨重一千一百五十五點五五公克）以膠帶、紗
    布分別綑綁在丁○○之後背、左、右小腿。綑綁、黏貼事畢
    ，即由被告甲○○帶同戊○○、丁○○一起搭車前往機場，
    戊○○於同日晚上8時許，自香港地區搭乘國泰航空公司CX4
    64班次班機回臺，丁○○則於同日晚上九時許，自香港地區
    搭乘中華航空公司CI618號班次班機回臺；二人分於同日晚
    上十時許、十一時許抵達桃園中正國際機場，戊○○、丁○○即以此將第一級毒品海洛因綑綁在身上夾帶闖關之方式，
    運輸第一級毒品進口入境。嗣戊○○於同日晚上十一時許，
    在桃園中正國際機場第一航廈入境檢查室為警會同中部地區
    巡防局臺中機動查緝隊、航空警察局安全檢查隊、財政部臺
    北關稅局當場查獲，並扣得其所運輸入境之第一級毒品海洛
    因四包（淨重一千一百十七點八三公克、空包裝重六百八十
    七點二公克、純度百分之九十二點七八、純質淨重一千零三
    十七點一二公克）及洪坤榮所交付供本案犯罪聯繫使用之門
    號0000000000號行動電話1支（NOKIA廠牌、序號：00000000
    0000000號、含晶片卡1張）等物。丁○○於同日晚上十一時
    二十分許，在桃園中正國際機場第一航廈入境檢查室為警會
    同中部地區巡防局臺中機動查緝隊、航空警察局安全檢查隊
    、財政部臺北關稅局當場查獲，並扣得其所運輸入境之第一
    級毒品海洛因四包（淨重一千二百四十五點四七公克、空包
    裝重七百七十七點八八公克、純度百分之九十二點七八、純
    質淨重一千一百五十五點五五公克）、洪坤榮所交付供本案
    犯罪聯繫使用之門號0000000000號行動電話一支（NOKIA 廠
    牌、序號：000000000000000號、含晶片卡1張）及其自己所
    持用亦供本案犯罪聯繫使用之門號0000000000號行動電話一
    支（TOPLUX廠牌、序號：000000000000000號、含晶片卡1張
    ）等物。鄧朝鴻則於同日晚上六時五十二分許，夥同不詳姓
    名之人，共同駕車前往桃園中正國際機場，欲接應戊○○、
    丁○○及上開毒品未果，等候至翌日凌晨零時許，即行離去
    ，返回臺中住處。因認被告甲○○涉有毒品危害防制條例第
    四條第一項之運輸第一級毒品罪嫌及懲治走私條例第二條第
    一項之私運管制物品進口罪嫌云云。
二、按已經提起公訴或自訴之案件，在同一法院重行起訴者，應
    諭知不受理之判決，並得不經言詞辯論為之，刑事訴訟法第
    三百零三條第二款及第三百零七條分別定有明文。復按法律
    變更之新舊法比較，應先審查應否諭知無罪，次審查應否諭
    知免訴不受理，再次審查有無法定必應免刑之情形；如無上
    開情形，則再比較新舊法之罪刑孰為最有利（最高法院二十
    四年七月總會決議意旨參照）。查刑法第五十六條連續犯之
    規定，業於九十四年二月二日修正公布刪除，並於九十五年
    七月一日施行，故被告行為後，連續犯之規定業已刪除，此
    刪除雖非犯罪構成要件之變更，但顯已影響行為人刑罰之法
    律效果，自屬法律有變更。復以修法前之連續犯，在訴訟上
    為法律上同一案件，其在同一法院重行起訴者，應諭知不受
    理之判決，而新法業已刪除連續犯之規定，故修正前刑法原
    構成連續犯之數行為，均應予以分論併罰而為實體判決，則
    依刑法第二條第一項規定，比較新、舊法之結果，以舊法之
    規定有利於被告，自應適用被告行為時關於連續犯之規定。
三、查被告甲○○曾與綽號「阿雪」、「阿康」、「阿德」之成
    年男子，共同基於運輸及販賣海洛因以牟利之概括犯意聯絡
    ，以其所有之行動電話與綽號「阿康」、「阿雪」聯絡，受
    其等指示，連續於：(一)九十四年五月間某日，開車前往高速
    公路斗六交流道附近，運輸海洛因磚半塊（約一百七十五公
    克）至臺中市○○街一Ｏ一號五樓之一之住處藏放，並覓購
    買之人，嗣於九十四年五月間某日，即以其所有之電話與趙
    俊卿聯絡，在臺中市○○路○段九十九號前（即趙俊卿住處
    樓下），將該海洛因磚半塊，以六十萬元售予趙俊卿。(二)九
    十四年六月間某日，開車前往臺中市○○路之保覺寺，運輸
    海洛因磚一塊（約三百五十公克）至上開住處藏放，並於九
    十四年六月間某日及同年七月一日至二十二日間某日，以同
    一方法與趙俊卿聯絡後，在同一地點，以五十七點五萬元之
    代價，分別出售海洛因半塊予趙俊卿各一次。(三)九十四年七
    月二十七日，開車至桃園縣大園鄉○○路邊，運輸海洛因磚
    六塊，至臺北市○○○路○段五十五之一號其投宿之皇都旅
    館二Ｏ九號房藏放，並將海洛因以其所有之磅秤分裝。上開
    犯罪事實，業經臺灣臺中地方法院檢察署檢察官於九十四年
    十一月十五日以九十四年度偵字第一一九六六號起訴，並於
    九十四年十一月二十三日繫屬於本院，由本院以九十四年度
    重訴字第三七二六號案件審理，並於九十五年三月一日經本
    院就被告共同連續販賣第一級毒品罪部分，判處無期徒刑，
    褫奪公權終身（運輸第一級毒品之犯行與販賣第一級毒品之
    犯行間有修法前牽連犯之關係，而從重論以一連續販賣第一
    級毒品罪），現上訴於臺灣高等法院臺中分院由該院以九十
    五年度上重訴字第一九號案件審理中，此有上開案卷影本及
    判決書在卷可按，復經本院調卷查明屬實。而本件被告經檢
    察官起訴之犯罪事實係其於九十四年二月底、三月初某日與
    共犯吳金龍、鄧朝鴻等人，謀議自香港地區走私海洛因毒品
    來臺計畫後，即由鄧朝鴻指示洪坤榮，於九十四年三月初，
    找到在有對價之條件下，願意前往香港地區夾帶毒品海洛因
    進入臺灣之戊○○、丁○○後，戊○○、丁○○於九十四年
    三月十八日經安排後搭機前往香港，並由被告甲○○在香港
    接機與安排食宿，被告甲○○再於九十四年三月二十日攜帶
    扣案之海洛因八包前往戊○○、丁○○住宿之飯店，將上開
    海洛因分別綑綁在戊○○、丁○○之身上後，安排戊○○、
    丁○○於同日搭機返回臺灣時，戊○○、丁○○先後在桃園
    國際機場為警查獲，因認被告涉嫌運輸第一級毒品罪嫌及私
    運管制物品進口罪嫌，且上開二罪間具有想像競合犯之裁判
    上一罪關係。而被告前後經起訴之運輸第一級毒品海洛因之
    犯罪事實，其間之時間差距不到二個月，且均係運輸大量之
    海洛因，而觸犯構成要件相同之罪名，顯然其先後多次運輸
    海洛因之犯行應係基於概括之犯意反覆而為，其間應有修正
    前刑法第五十六條連續犯之裁判上一罪關係，在審判上並不
    可分。而被告前案經起訴關於運輸第一級毒品罪與販賣第一
    級毒品罪之犯罪事實間有修法前牽連犯裁判上一罪之關係，
    其本件經起訴運輸第一級毒品罪與私運管制物品進口罪之犯
    罪事實間亦有想像競合犯裁判上一罪之關係，故本件被告經
    起訴之犯罪事實，將因連續運輸第一級毒品罪之裁判上一罪
    關係，而為前案起訴效力之所及。然檢察官於九十五年六月
    二十九日復行對被告本件犯罪事實向本院提起公訴（九十五
    年度偵字第一一七二Ｏ號、第一二五四六號），而於九十五
    年七月十七日繫屬於本院，顯係就已經提起公訴之案件，在
    同一法院重行起訴。故依照上開說明，本件爰不經言詞辯論
    ，逕為公訴不受理判決之諭知。
四、至台灣台中地方法院檢察署檢察官移送併案部分（九十五年
    度偵字第一九四二七號）之犯罪事實，雖與本案經起訴之犯
    罪事實相同，惟本案既經諭知不受理，則本院就併案部分即
    無從審理，應退回由檢察官另行處理，附此敘明。
據上論斷，應依刑事訴訟法第三百零三條第二款、第三百零七條
，刑法第二條第一項，判決如主文。
中    華    民    國    九十五  年    十二  月    一  日
                  臺灣臺中地方法院刑事第六庭
                      審判長法  官  簡源希
                            法  官  戴博誠
                            法  官  鄧敏雄
上正本與原本無異。
如不服本判決，應於送達後十日內向本院提出上訴狀（須附繕本
），上訴於臺灣高等法院臺中分院。
                            書記官  張雅慧
中    華    民    國    九十五  年    十二  月    一  日


司法院資訊處製作；財團法人民間司法改革基金會備份。
